臺灣彰化地方法院刑事判決
111年度簡字第1289號
聲  請  人  臺灣彰化地方檢察署檢察官   
被      告  陳建成




上列被告因竊盜案件，經檢察官聲請以簡易判決處刑（111年度
偵字第8412號），本院逕以簡易判決處刑如下：
    主  文
陳建成犯竊盜罪，累犯，處有期徒刑參月，如易科罰金，以新臺
幣壹仟元折算壹日。
未扣案之犯罪所得即茶壺拾支(價值新臺幣貳萬伍仟元)、壹佰元
現金及香菸壹包沒收之，並於全部或一部不能沒收或不宜執行沒
收時，追徵其價額。
    犯罪事實及理由
一、本案之犯罪事實及證據，均引用附件檢察官聲請簡易判決處
    刑書之記載。
二、核被告陳建成所為，係犯刑法第320條第1項之竊盜罪，共1
    罪。
三、被告前因毒品危害條例、贓物等案件，經法院分別判處有期
    徒刑4月、9月、1年及10月，並經合併定應執行刑2年4月確
    定，嗣前開案件接續執行，於108年1月8日假釋併付保護管
    束出監，於民國108年4月2日保護管束期滿，未經撤銷，視
    為徒刑執行完畢，5年內故意再犯本案有期徒刑以上之罪，
    為累犯，並依司法院釋字第775號解釋意旨，衡量被告於本
    案之犯罪情節，其並無處以法定最輕本刑仍顯過苛之情形，
    應依刑法第47條第1項規定，加重其刑。
四、沒收部分
　　被告黃志強竊取茶壺10支、現金100元及香菸1包，為被告犯
    罪所得，爰依刑法第38條之1第1項、第3 項規定宣告沒收，
    並於全部或一部不能沒收或不宜執行沒收時，追徵其價。
五、爰審酌被告前有多次竊盜前科，仍又漠視法紀，恣意竊取他
    人財物，所為實不足取，惟其犯後坦承犯行，態度尚可，暨
    考量其智識程度、生活狀況、犯罪手段、犯罪目的、動機、
    竊得財物之價值及素行不佳等一切情狀，量處如主文所示之
    刑及應執行刑，並均諭知易科罰金之折算標準，以示儆懲。
六、依刑事訴訟法449條第1項前段、第3項、第450條第1項、第4
    54條第2項，刑法第320條第1項、第51條第6款、第41條第1
    項前段、第47條第1項、第62條、第38條之1第1項、第3項，
    刑法施行法第1條之1第1項，逕以簡易判決處刑如主文
七、如不服本判決，應自判決送達之日起20日內，向本院提起上
    訴（應附繕本）。　　
本案由檢察官何昇昀聲請簡易判決處刑。　　
中　　華　　民　　國　　111 　年　　7 　　月　　22　　日
                  刑事第七庭        法  官  鮑慧忠
以上正本證明與原本無異。
如不服本判決，得自收受送達之日起20日內，表明上訴理由，向
本院提起上訴狀（須附繕本）。
告訴人或被害人對於判決如有不服具備理由請求檢察官上訴者，
其上訴期間之計算係以檢察官收受判決正本之日期為準。
中　　華　　民　　國　　111 　年　　7 　　月　　22　　日
                                    書記官   羅婉嘉
　　　　　　　　　
附錄本案論罪科刑法條：　　　
中華民國刑法第320條
意圖為自己或第三人不法之所有，而竊取他人之動產者，為竊盜
罪，處5年以下有期徒刑、拘役或50萬元以下罰金。意圖為自己
或第三人不法之利益，而竊佔他人之不動產者，依前項之規定處
斷。前二項之未遂犯罰之。

附件
臺灣彰化地方檢察署檢察官聲請簡易判決處刑書　
                                     111年度偵字第8412號
　　被　　　告　陳建成　男　42歲（民國00年0月00日生）
　　　　　　　　　　　　住彰化縣○○鎮○○路0段000號
                        （另案在法務部矯正署臺中監獄執行                          中）
　　　　　　　　　　　　國民身分證統一編號：Z000000000號
上列被告因竊盜案件，業經偵查終結，認為宜聲請以簡易判決處
刑，茲將犯罪事實及證據並所犯法條分敘如下：　
　　　　犯罪事實
一、陳建成前因毒品危害防制條例、贓物等案件，分別經法院判
    決判處有期徒刑4月、9月、1年、10月確定，並經合併定應
    執行有期徒刑2年4月確定，經入監執行，於民國108年1月18
    日縮短刑期假釋出監付保護管束，並於108年4月2日保護管
    束期滿未經撤銷假釋，視為徒刑執行完畢。詎其仍不知悔改
    ，復意圖為自己不法所有，基於之竊盜犯意，於110年12月2
    2日凌晨3時26分許，騎乘車牌號碼000-0000號普通重型機車
    至彰化縣○○鎮○○路000巷00號前，見陳友進所有停放在該處
    之車牌號碼000-0000號自小貨車車門未上鎖，即徒手開啟車
    門，竊取陳友進置放在車內之茶壺10支（價值新臺幣【下同
    】2萬5000元）、100元現金及香菸1包，得手後離去。　　
    　
二、案經陳友進訴由彰化縣警察局和美分局報告偵辦。
 　　　 證據並所犯法條
一、訊據被告陳建成對上揭犯罪事實坦承不諱，核與告訴人陳友
    進警詢指述情節相符，且有車輛詳細資料報表及監視錄影畫
    面翻拍照片24張附卷可稽，足徵被告自白與事實相符，其犯
    嫌堪以認定。
二、核被告所為，係犯刑法第320條第1項竊盜罪嫌。被告前曾受
    犯罪事實欄所載有期徒刑之執行完畢，有刑案資料查註紀錄
    表1份可參，5年以內故意再犯本件有期徒刑以上之罪，為累
    犯，請酌情加重其刑。又被告所竊取之上揭物品，為其犯罪
    所得，雖未扣案，仍請依同法第38條之1第1項前段規定宣告
    沒收，如於全部或一部不能沒收或不宜執行沒收時，請依刑
    法第38條之1第3項規定，追徵其價額。
三、依刑事訴訟法第451條第1項聲請逕以簡易判決處刑。
　　此　　致
臺灣彰化地方法院
中　　華　　民　　國　 111　　年　　6 　　月　　26　　日
　　　　　　　　　　　　　檢　察　官   何 昇 昀
本件正本證明與原本無異
中　　華　　民　　國　 111　　年　　7 　　月　　6 　　日
                          書  記  官   張 文 賓 
參考法條：
中華民國刑法第320條
意圖為自己或第三人不法之所有，而竊取他人之動產者，為竊盜
罪，處5年以下有期徒刑、拘役或50萬元以下罰金。意圖為自己
或第三人不法之利益，而竊佔他人之不動產者，依前項之規定處
斷。
前二項之未遂犯罰之。
附記事項：本件係依刑事訴訟法簡易程序辦理，法院簡易庭得不
傳喚被告、輔佐人、告訴人、告發人等出庭即以簡易判決處刑；
被告、被害人、告訴人等對告訴乃論案件如已達成民事和解而要
撤回告訴或對非告訴乃論案件認有受傳喚到庭陳述意見之必要時
，請即另以書狀向簡易法庭陳述或請求傳訊。